【裁判字號】    97,抗,151
【裁判日期】    971119
【裁判案由】    本票裁定強制執行
【裁判全文】
臺灣臺南地方法院民事裁定               97年度抗字第151號
抗  告  人  乙○○
相  對  人  甲○○
上列抗告人因與相對人間本票裁定強制執行事件，對於中華民國
97年8月19日本院97年度司票字第2810號裁定提起抗告，本院裁
定如下：
    主  文
抗告駁回。
抗告程序費用新臺幣壹仟元由抗告人負擔。
    理  由
一、按執票人向本票發票人行使追索權時，得聲請法院裁定後強
    制執行，票據法第123條定有明文。又本票執票人依上開法
    條之規定，聲法院裁定及抗告法院之裁定，僅依非訟案件程
    序以審查強制執行許可與否，並無確定實體上法律關係存否
    之效力，如發票人就票據債務之存否有爭執時，應由發票人
    提起確認之訴，以資解決，最高法院56年台抗字第714號、5
    7年台抗字第76號著有判例。
二、本件相對人主張其執有抗告人為發票人，如原裁定所示之本
    票2紙，並免除作成拒絕證書，詎屆期提示未獲付款，依票
    據法第123條規定聲請裁定許可強制執行等情，已據相對人
    提出本票2紙為證，原裁定據之予以准許，即無不合。
三、抗告意旨略以：其以小客車向當鋪借款新臺幣（下同）2萬
    元時，曾簽發25,000元之本票，後來其無法依約繳息，乃與
    當鋪說好先還15,000元，當舖也同意，所以後來僅欠當舖50
    00元而已，其並未收到25,000元這筆錢云云。
四、經查，本票執票人依票據法第123條規定聲請法院裁定，以
    及抗告法院之裁定，均僅依非訟事件程序就本票形式上之要
    件是否具備，以審查強制執行許可與否而已，並無確定實體
    上法律關係存否之效力。因此，抗告人所稱即使屬實，亦係
    實體上之爭執，應由抗告人另行提起訴訟，以資解決，非於
    本件非訟程序所得加以審究。從而，原審為許可強制執行之
    裁定，並無違誤，抗告意旨指摘原裁定不當，求為廢棄，為
    無理由，應予駁回。
五、又按非訟事件，依法應由關係人負擔費用者，法院裁定命關
    係人負擔時，應一併確定其數額；非訟事件程序費用之負擔
    ，有相對人者，準用民事訴訟法有關訴訟費用之規定，分據
    非訟事件法第24條第1項及第21條第2項定有明文。本件抗告
    既經駁回在案，依上開法條規定，本院併予確定抗告程序費
    用1,000元由抗告人負擔。
六、據上論結，本件抗告為無理由，依非訟事件法第46條、第21
    條第2項、第24條第1項，民事訴訟法第495條之1第1項、第4
    49條第1項、第78條，裁定如主文。
中    華    民    國    97    年    11    月    19    日
                  民事第三庭  法  官  陳志成
以上正本係照原本作成。
如不服本裁定，僅得於收受本裁定正本送達後10日內，以適用法
規顯有錯誤為理由，向本院提出再抗告狀，（須附繕本1份及繳
納再抗告裁判費新臺幣1,000元），經本院許可後始可再抗告。
中    華    民    國    97    年    11    月    19    日
                              書記官  黃敏純


司法院資訊處製作；財團法人民間司法改革基金會備份。
